【裁判字號】    97,交聲,2155
【裁判日期】    980123
【裁判案由】    聲明異議
【裁判全文】
臺灣高雄地方法院交通事件裁定        97年度交聲字第2155號
原處分機關  交通部公路總局高雄區監理所
代  表  人  郭聰乾
異  議  人
即受處分人  甲○○
上列異議人即受處分人因違反道路交通管理處罰條例案件，對於
交通部公路總局高雄區監理所於民國97年8 月19日所為處分（原
處分案號：高監自裁字第裁80-ZEP001644號）聲明異議，本院裁
定如下：
    主  文
異議駁回。
    理  由
一、異議意旨略以：異議人即受處分人甲○○於本件裁決書所載
    之違規時間，並無駕駛ZJ-5678 號自小客車，實際駕駛人為
    郭學明，異議人亦未親自簽收裁決書，為免喪失應有權益，
    爰聲明異議，請求撤銷原處分云云。
二、按受處分人不服主管機關對於違反道路交通管理處罰條例行
    為之處罰者，得於接到裁決書之翌日起20日內，向管轄地方
    法院聲明異議，同條例第87條第1 項定有明文。次按聲明異
    議之期間，自裁決送達之翌日起算，並得依法扣除在途期間
    及聲請回復原狀；聲明異議，應以司法狀紙，敘述異議之理
    由，提出於原處分機關為之；交通法庭認聲明異議不合法律
    上之程式，且其不合法律上之程式無從補正者，應以裁定駁
    回之，道路交通案件處理辦法第12條、第13條前段、第18條
    前段亦有明文。又依法院訴訟當事人在途期間標準第4 條第
    1 項第2 款規定，當事人非居住於處罰機關所在之鄉、鎮、
    市(包 括縣轄市、省轄市及院轄市)， 但居住於受理聲明異
    議案件法院之管轄區域者，依法院訴訟當事人在途期間標準
    第2 條第1 款中之「地方法院在途期間」欄所載日數，扣除
    在途期間。再者，處理違反道路交通管理事件，有關文書送
    達之程序，依行政程序法之規定，違反道路交通管理事件統
    一裁罰標準及處理細則第5 條定有明文。依行政程序法第72
    條第1 項前段規定：「送達，於應受送達人之住居所、事務
    所或營業所為之。」，同法第73條第1 項規定：「於應送達
    處所不獲會晤應受送達人時，得將文書付與有辨別事理能力
    之同居人、受僱人或應送達處所之接收郵件人員。」。經查
    ，本件原處分機關交通部公路總局高雄區監理所係於97年8
    月19日為裁決處分，於97年8 月20日送達異議人即受處分人
    甲○○之戶籍地即高雄縣岡山鎮○○路78巷24號，經同居人
    郭學明簽收無誤，此有原處分機關之裁決書及交通部公路總
    局高雄區監理所送達證書各1 份在卷足稽，此符合前揭行政
    程序法第72條第1 項前段及第73條第1 項之送達程序，從而
    ，原處分之裁決書應於97年8 月20日即生送達效力。異議人
    辯稱其未親自簽收裁決書云云，於送達效力不生影響。又異
    議人之住所地位於高雄縣岡山鎮○○路78巷24號，此有個人
    基本資料查詢結果1 份附卷可稽，依司法院所發佈之「法院
    訴訟當事人在途期間標準」第2 條第1 款之規定，異議人聲
    明異議之法定期間，須加計在途期間4 日，本件聲明異議期
    間應自裁決書送達之翌日即97年8 月21日起算24日（20＋4
    ＝24），即異議人至遲應於97年9 月13日前聲明異議，惟異
    議人遲至97年9 月16日始向原處分機關提出聲明異議狀，再
    由原處分機關轉送本院，此亦有聲明異議狀及移送函各1 份
    附卷為憑。從而，本件異議人聲明異議已逾法定期間，依上
    規定，異議自非合法，且無從補正，自應由本院裁定予以駁
    回。
三、據上論斷，應依道路交通案件處理法第18條前段，裁定如主
    文。
中    華    民    國    98    年    1     月    23    日
                          交通法庭  法  官  曾鈴
以上正本證明與原本無異。
如不服本裁定，應於收受送達後5 日內向本院提出抗告狀。
中    華    民    國    98    年    2     月    5     日
                                    書記官  李月君


司法院資訊處製作；財團法人民間司法改革基金會備份。
